【裁判字號】    96,易,1446
【裁判日期】    971224
【裁判案由】    恐嚇取財等
【裁判全文】
臺灣彰化地方法院刑事判決              96年度易字第1446號
公  訴  人  臺灣彰化地方法院檢察署檢察官
被      告  戊○○
            丙○○
上  一  人
選任辯護人  王叡齡律師
被      告  乙○○
            甲○○
上  二  人
選任辯護人  曹宗彝律師
上列被告等因公然煽惑他人犯罪案件，經檢察官提起公訴（九十
六年度偵字第五二七八、六三四二、七九一二號），本院依簡式
審判程序判決如下：
    主    文
戊○○、丙○○共同以文字公然煽惑他人犯罪，各處有期徒刑肆
月，如易科罰金，均以新臺幣壹仟元折算壹日。扣案如附表所示
之物，均沒收。
乙○○、甲○○共同以文字公然煽惑他人犯罪，各處有期徒刑
月，如易科罰金，均以新臺幣壹仟元折算壹日。均緩刑貳年。扣
案如附表所示之物，均沒收。
    犯罪事實及理由
一、犯罪事實：
    戊○○係少年中國晨報臺中管理處處長，丙○○則為少年中
    國晨報發行部副總經理兼任大來廣告負責人，乙○○、甲○○分別是少年中國晨報廣告部作業員、廣告組編校課課長，
    並皆兼職大來廣告編排工作。戊○○、丙○○、乙○○、甲○○均明知在我國境內簽賭六合彩係違法之犯罪行為，詎竟
    共同基於煽惑他人犯罪之犯意聯絡，自民國九十六年二、三
    月間某日起，至同年六月間某日止，由戊○○接受亦具有共
    同犯意聯絡之丁○○（另行審結）委託，以每月新臺幣（下
    同）三十萬元之價格，將丁○○交付印製內容為「阿梅姐，
    慈濟公德會義工師姐熱心親切，慈濟慈悲心，甘苦的朋友，
    趕緊來電話領錢四星七十萬元，良心報牌，結緣免收錢，單
    碰四星簽一百元，輕輕鬆鬆中七十萬，紅包隨意絕不強求」
    、「愛心媽媽慈濟阿娥姐，第一次問牌送四星，完全免錢，
    四支牌單碰的，今天一百元＋組頭＋阿娥姐牌支＝七十五萬
    」等均以文字表現之假報六合彩明牌廣告，傳真至高雄大來
    廣告，丙○○即於每期六合彩開獎前，自最近一期之六合彩
    開獎號碼中隨意抽取四組號碼，再與廣告內原來之二位數相
    乘，以此佯為係將開出之最近一期密碼，並交由知悉廣告內
    容之乙○○、甲○○進行美編、排版後，刊登在少年中國晨
    報所附夾報廣告內，以此文字方法，公然煽惑該報紙之不特
    定讀者簽賭六合彩犯賭博罪，戊○○每月可抽取三萬元酬勞
    ，其餘二十八萬元則歸大來廣告所有。嗣為警於九十六年六
    月四日，持搜索票分別至戊○○、丙○○位於臺中市○○路
    七十號、高雄市○○路三二二號十五樓處所搜索查獲，並扣
    得如附表所示戊○○所有且供犯罪使用之傳真機一台、郵局
    存摺一本、大來廣告三十五張、刊登廣告記帳單一疊、行動
    電話一支（含ＳＩＭ卡），暨丙○○所有供犯罪使用之電腦
    主機二台、廣告排版稿紙一疊、廣告排版成品一疊、大來廣
    告單一疊、少年中國晨報一疊等物。
二、本案證據名稱：
(一)被告戊○○、丙○○、乙○○、甲○○之自白。
(二)共犯丁○○之供述。
(三)大來廣告夾報廣告紙。
(四)照片。
(五)通訊監察譯文。
(六)匯款資料。
(七)扣案如附表所示之物。
(八)臺灣高等法院被告前案紀錄表、臺灣彰化地方法院檢察署刑
    案資料查註紀錄表。
三、核被告戊○○、丙○○、乙○○、甲○○所為，均係犯刑法
    第一百五十三條第一款之以文字公然煽惑他人犯罪之罪。被
    告戊○○、丙○○、乙○○、甲○○與同案被告丁○○間，
    均有犯意聯絡，行為分擔，為共同正犯。再按行為人在密切
    接近之一定時、地持續實行之複次行為，倘依社會通念，於
    客觀上認為符合一個反覆、延續性之行為概念者，於刑法評
    價上，即應僅成立一罪，學理上所稱「集合犯」之職業性、
    營業性或收集性等具有重複特質之犯罪均屬之，例如經營、
    從事業務、收集、販賣、製造、散布等行為概念者即屬之（
    最高法院九十五年度臺上字第一０七九號判決意旨參照）；
    本案被告戊○○、丙○○、乙○○、甲○○自九十六年二、
    三月間某日起至同年六月間某日止，反覆多次刊登、編排假
    報六合彩明牌廣告以營利之犯行，含有反覆實施同一行為之
    罪質，應屬集合犯之包括一罪。爰審酌被告四人之行為助長
    賭博歪風，對社會善良風氣影嚮不輕，兼衡其等犯罪之動機
    、手段、所獲利益、分工參與程度、犯後均坦承犯行等一切
    情狀，分別量處如主文所示之刑，並均諭知易科罰金之折算
    標準。公訴人雖就被告戊○○、丙○○、乙○○、甲○○，
    各具體求刑有期徒刑七月、六月、四月、四月，惟本院斟酌
    全案情節，認量處如主文所示之刑較為妥適，已足收警惕之
    效。又查被告乙○○、甲○○前皆未曾因故意犯罪而受有期
    徒刑以上刑之宣告，有臺灣高等法院被告前案紀錄表在卷可
    按，考量其等僅係受僱工作之職員，因一時怠忽而罹刑章，
    惡性非大，經此偵審程序及刑之宣告，當知所警惕，信無再
    犯之虞，本院認所宣告之刑，以暫不執行為適當，爰併諭知
    緩刑二年，以勵自新。又被告戊○○、丙○○、乙○○、甲○○之犯行延續至九十六年六月間某日為警查獲始告終止，
    故無中華民國九十六年罪犯減刑條例之適用，附此敘明。
四、按共同正犯因相互間利用他人之行為，以遂行其犯意之實現
    ，本於責任共同之原則，有關沒收部分，對於共犯間供犯罪
    所用之物，自均應為沒收之諭知。扣案如附表所示之物，各
    屬被告戊○○或丙○○所有之物，且係供其等犯本案所用或
    所得之物，業據其等供明在卷，分別依刑法第三十八條第一
    項第二、三款之規定諭知沒收。
五、退併部分：
    臺灣彰化地方法院檢察署九十六年度偵字第一０六一二號移
    送併辦意旨略以：被告戊○○、丙○○與姓名年籍不詳之成
    年男子基於犯意聯絡，自九十六年一月起，由該姓名年籍不
    詳男子先製作「神州聯盟，二００六港彩局最高機密電腦IC
    程式首度大公開，鐵證如山、不容置疑、解碼確認、來電大
    公開，一千元獨贏八百萬絕對不是夢！一通電話為你揭開四
    星必中的神秘」、「阿姚，一顆善良的的心，救你、助你，
    只要一百元中四星每期領七十萬，只要你一通電話、乎你鹹
    魚翻身」等廣告內容，以每日一萬元之價格，委託被告戊○○代登上述假報六合彩明牌廣告，被告戊○○乃與被告丙○○或乙○○、甲○○聯絡，將廣告內容傳真至高雄大來廣告
    ，交由乙○○、甲○○進行美編、排版，刊登在少年中國晨
    報所附夾報廣告內，以此文字方法，公然煽惑他人犯賭博罪
    ，被告戊○○每日可抽取一千七百元酬勞，其餘八千三百元
    則歸大來廣告所有，因認被告戊○○、丙○○此部分行為亦
    涉犯刑法第一百五十三條第一款之以文字公然煽惑他人犯罪
    之罪嫌，與起訴部分在法律評價上屬於集合犯，具實質上一
    罪關係，故移請併案審理等語。惟：被告戊○○、丙○○本
    案係自九十六年二、三月間某日起，接受丁○○之委託，刊
    登假報六合彩明牌廣告，與併案意旨所載之時間點不相吻合
    ，復核併案意旨書委託刊登廣告之人，亦與本案之委託者有
    異，實難認移送併辦部分與本案被告戊○○、丙○○之犯行
    ，係基於同一犯意為之，故而，檢察官移送併案審理部分，
    與本案並無實質上一罪關係，本院無從併予審究，此部分應
    退由檢察官另為適法之處理，附此敘明。
六、據上論斷，應依刑事訴訟法第二百七十三條之一第一項、第
    二百九十九條第一項前段、第三百十條之二、第四百五十四
    條第一項，刑法第二十八條、第一百五十三條第一款、第四
    十一條第一項前段、第三十八條第一項第二款、第三款、第
    七十四條第一項第一款，刑法施行法第一條之一，判決如主
    文。
七、如不服本判決，得自收受送達之日起十日內向本院提出上訴
    狀，上訴於臺灣高等法院臺中分院 (須附繕本)。
本案經檢察官賴志盛到庭執行職務。
中    華    民    國    97    年    12    月    24    日
                  刑事第五庭  法  官  周  莉  菁
以上正本證明與原本無異。
如不服本判決應於收受送達後10日內向本院提出上訴書狀，並應
敘述具體理由；其未敘述上訴理由者，應於上訴期間屆滿後20日
內向本院補提理由書 (均須按他造當事人之人數附繕本)「切勿
逕送上級法院」。
中    華    民    國    97    年    12    月    25    日
                              書記官  卓  俊  杰
【附表】：
一、傳真機一台。
二、郵局存摺一本。
三、大來廣告三十五張。
四、刊登廣告記帳單一疊。
五、行動電話一支（含ＳＩＭ卡）。
六、電腦主機二台。
七、廣告排版稿紙一疊、廣告排版成品一疊、大來廣告單一疊、
    少年中國晨報一疊。


司法院資訊處製作；財團法人民間司法改革基金會備份。
